臺灣板橋地方法院刑事簡易判決　　　　 100年度簡字第7341號
公　訴　人　臺灣板橋地方法院檢察署檢察官
被　　　告　廖健銘
上列被告因妨害自由案件，經檢察官提起公訴（99年度偵緝字第
2560號），因被告自白犯罪，本院認宜以簡易判決處刑，逕以簡
易判決處刑如下：
    主  文
廖健銘以加害生命、身體、自由、名譽、財產之事，恐嚇他人致
生危害於安全，累犯，處有期徒刑參月，如易科罰金，以新臺幣
壹仟元折算壹日。
    事實及理由
一、本件除證據部分增列「被告廖健銘於本院準備程序中之自白
    」外，其餘犯罪事實、證據及應適用之法條，均引用如附件
    檢察官起訴書之記載。
二、核被告廖健銘所為，係犯刑法第305 條之恐嚇危害安全罪及
    同法第306 條無故侵入他人建築物罪。被告廖健銘為達恐嚇
    之目的，以無故侵入他人建築物方式進而遂行出言恐嚇之目
    的，其係以一行為觸犯恐嚇危害安全罪、無故侵入他人建築
    物罪之二罪名，為想像競合犯，應從一重論以恐嚇危害安全
    罪。起訴書認被告所為恐嚇危害安全罪與侵入他人建築物罪
    間，應分論併罰，尚有未洽，附此敘明。又被告廖健銘前於
    民國94年間，因違反毒品危害防制條例案件經本院判處有期
    徒刑5 月確定，於95年7 月26日縮短刑期期滿執行完畢，有
    臺灣高等法院被告前案紀錄表1 件在卷可稽，其於有期徒刑
    執行完畢5 年以內故意再犯本件有期徒刑以上之罪，為累犯
    ，應依法加重其刑。爰審酌被告廖健銘犯罪之動機、目的、
    手段、對被害人所生危害程度及犯後尚知坦承犯行、態度尚
    佳等一切情狀，量處如主文所示之刑，並諭知易科罰金之折
    算標準。
三、依刑事訴訟法第449 條第2 項、第3 項、第454 條第2 項，
    刑法第305 條、第306 條、第47條第1 項、第55條、第41條
    第1項前段，逕以簡易判決處刑如主文。
四、如不服本判決，得自收受送達之日起10日內向本院提出上訴
    狀，上訴於本院第二審合議庭（須附繕本）。
中    華    民    國  100     年    10    月    31    日
                     刑事第四庭  法  官  連育群
上列正本證明與原本無異。
如不服本判決，應於送達後10日內敘明上訴理由，向本院提出上
訴狀，上訴於本院第二審合議庭 (應附繕本) 。其未敘述上訴理
由者，應於上訴期間屆滿後20日內向本院補提理由書「切勿逕送
上級法院」。
                                 書記官  阮旭家
中    華    民    國   100    年    11    月    1     日
附錄本案論罪科刑法條全文
中華民國刑法第305條
（恐嚇危害安全罪）
以加害生命、身體、自由、名譽、財產之事，恐嚇他人致生危害
於安全者，處 2 年以下有期徒刑、拘役或 3 百元以下罰金。
中華民國刑法第306條
（侵入住居罪）
無故侵入他人住宅、建築物或附連圍繞之土地或船艦者，處 1
年以下有期徒刑、拘役或 3 百元以下罰金。
無故隱匿其內，或受退去之要求而仍留滯者，亦同。
附件
........................................................
臺灣板橋地方法院檢察署檢察官起訴書
                                    99年度偵緝字第2560號
    被      告  廖健銘  男  37歲（民國○○年○月○○日生）
                        住臺北市○○區○○街141巷15弄13
                        號3樓
                        身分證統一編號：Ｚ000000000號
上列被告因妨害自由案件，業經偵查終結，認應提起公訴，茲將
犯罪事實及證據並所犯法條分敘如下：
        犯  罪  事  實
一、廖健銘前因違反毒品危害防制條例案件，經臺灣板橋地方法
    院以94年度簡字第1759號判處有期徒刑5月確定，於民國95
    年7月27日因徒刑執行完畢出監。詎猶不知悔改，為址設臺
    北縣中和市（現改制為新北市中和區○○○路16號7樓之5之
    富樂迪科技股份有限公司（下稱富樂迪公司）所代理線上遊
    戲之玩家，因與其他線上遊戲玩家在遊戲中廝殺互罵，遭富
    樂迪公司遊戲管理人員針對其遊戲帳號禁止發言，因而心生
    不滿，竟基於恐嚇危害安全之犯意，自98年11月30日起至99
    年9月8日止，接續以撥打電話及藉電腦設備連結網際網路登
    入線上遊戲方式，向富樂迪公司遊戲管理人員鄭苡涵、吳美
    姍、顏伶伊、楊雅容、張心柔、林雁君、歐虹希、李妍潔、
    蔡米琪、黃凱微、呂冠樂等人，恫稱如附表所示之言詞與文
    字內容，而以此等加害生命、身體、自由、名譽、財產之事
    恐嚇富樂迪公司負責人邱紘駩及上開全體遊戲管理人員，使
    渠等均心生畏懼，致生危害於安全。期間廖健銘復與真實姓
    名年籍不詳之成年男子數人，共同基於侵入他人建築物之犯
    意，先後於99年6月25日14時54分許及同年月30日16時46分
    許，未經徵得富樂迪公司負責人邱竑駩或該公司員工之同意
    ，即逕自闖入上址富樂迪公司內尋釁。
二、案經富樂迪公司、邱紘駩、鄭苡涵、吳美姍、顏伶伊、楊雅
    容、張心柔、林雁君、歐虹希訴由臺北縣（現改制為新北市
    ）政府警察局中和第二分局移送偵辦。
        證  據  並  所  犯  法  條
一、證據清單及待證事實：
     ┌──┬──────────┬──────────┐
     │編號│  證  據  名  稱    │  待  證  事  實    │
     ├──┼──────────┼──────────┤
     │ 1  │被告廖健銘於警詢及偵│被告廖健銘固坦承其有│
     │    │查中之供述          │上揭恐嚇危害安全之事│
     │    │                    │實不諱，惟矢口否認涉│
     │    │                    │有何侵入告訴人富樂迪│
     │    │                    │公司之犯行，辯稱：其│
     │    │                    │去告訴人公司皆有按門│
     │    │                    │鈴，是告訴人公司員工│
     │    │                    │幫其開門，其並沒有混│
     │    │                    │入告訴人公司之問題云│
     │    │                    │云之事實            │
     ├──┼──────────┼──────────┤
     │ 2  │告訴人富樂迪公司負責│被告以撥打電話及網路│
     │    │人邱竑駩、鄭苡涵、吳│交談方式恫嚇告訴人公│
     │    │美姍、顏伶伊、楊雅容│司員工鄭苡涵、吳美姍│
     │    │、張心柔、林雁君、歐│、顏伶伊、楊雅容、張│
     │    │虹希等人之指訴      │心柔、林雁君、歐虹希│
     │    │                    │、李妍潔、蔡米琪、黃│
     │    │                    │凱微、呂冠樂及告訴人│
     │    │                    │公司負責人邱竑駩，並│
     │    │                    │於上揭時、地侵入告訴│
     │    │                    │人公司之事實        │
     ├──┼──────────┼──────────┤
     │ 3  │證人王子豪之證述    │被告係未經允許逕行進│
     │    │                    │入上址告訴人公司內，│
     │    │                    │證人始上前接洽，並非│
     │    │                    │因被告按壓門鈴而上前│
     │    │                    │為被告開門之事實    │
     ├──┼──────────┼──────────┤
     │ 4  │被告之會員帳號、網路│(1)被告以撥打電話及網│
     │    │遊戲對話截圖列印資料│  路交談方式恫嚇告訴│
     │    │、電話錄音光碟暨譯文│  人公司員工鄭苡涵、│
     │    │、告訴人公司門口監視│  吳美姍、顏伶伊、楊│
     │    │器側錄光碟及側錄影像│  雅容、張心柔、林雁│
     │    │畫面翻拍照片27張暨現│  君、歐虹希、李妍潔│
     │    │場照片4張           │  、蔡米琪、黃凱微、│
     │    │                    │  呂冠樂及告訴人公司│
     │    │                    │  負責人邱竑駩之事實│
     │    │                    │(2)被告確有於犯罪事實│
     │    │                    │  欄所述時點進入告訴│
     │    │                    │  人公司，其間被告並│
     │    │                    │  無按壓門鈴之舉措，│
     │    │                    │  也無任何告訴人公司│
     │    │                    │  員工為其開門之事實│
     │    │                    │(3)告訴人公司入口處大│
     │    │                    │  門旁設有門鈴，門鈴│
     │    │                    │  上標示有「訪客請按│
     │    │                    │  鈴」文字，大門上並│
     │    │                    │  貼有「非請勿入」、│
     │    │                    │  「來訪請按鈴」之告│
     │    │                    │  示之事實          │
     └──┴──────────┴──────────┘
二、核被告所為，係犯刑法第305條之恐嚇危害安全及同法第306
    條之侵入他人建築物罪嫌。被告與真實姓名年籍不詳之成年
    男子數人間就入侵告訴人公司之行為，有犯意聯絡與行為分
    擔，請論以共同正犯。又被告係基於同一恐嚇危害安全之犯
    意，持續於密接之時、地，向同一被害人行恐嚇之複次行為
    ，並侵害同一法益，各行為之獨立性極為薄弱，依一般社會
    健全觀念，在時間差距上，難以強行分開，在刑法評價上，
    以視為數個舉動之接續施行，為包括之一行為予以評價，為
    接續犯，請論以一罪。另被告以1恐嚇告訴人公司暨其所屬
    遊戲管理人員之行為，同時恐嚇告訴人公司員工鄭苡涵、吳
    美姍、顏伶伊、楊雅容、張心柔、林雁君、歐虹希、李妍潔
    、蔡米琪、黃凱微、呂冠樂及負責人邱竑駩，觸犯數構成要
    件相同之罪名，為同種想像競合犯，請從一重之恐嚇危害安
    全罪論處。再其所犯上開恐嚇危害安全罪與2次侵入他人建
    築物罪間，犯意個別，行為互殊，請予分論併罰。末被告曾
    受有期徒刑之執行完畢（有本署刑案資料查註紀錄表可參）
    後，5年以內故意再犯本件有期徒刑以上之罪，為累犯，請
    依刑法第47條第1項之規定加重其刑。
三、至告訴暨移送意旨另認被告以撥打電話及藉電腦設備連結網
    際網路登入線上遊戲方式，向富樂迪公司遊戲管理人員鄭苡
    涵、吳美姍、顏伶伊、楊雅容、張心柔、林雁君、歐虹希、
    李妍潔、蔡米琪、黃凱微、呂冠樂等人，告以如附表所示不
    雅之言詞與文字內容，及其於99年6月30日16時46分許，未
    徵得告訴人公司之同意，即逕自闖入上址告訴人公司，持相
    機數度拍攝告訴人公司內部之陳設，無故竊錄告訴人公司之
    內部情形與機密，亦涉有刑法第309條第1項之公然侮辱與同
    法第315之1條之妨害秘密罪嫌。惟查：
  (一)有關告訴人呂冠樂、蔡米琪、李妍潔、黃凱微遭公然侮辱及
    告訴人公司遭妨害秘密部分
    按告訴乃論之罪，告訴人於第一審辯論終結前，得撤回其告
    訴；又告訴乃論之罪，其告訴已經撤回者，應為不起訴處分
    ；刑事訴訟法第238條第1項、第252條第5款分別定有明文。
    本件告訴人呂冠樂、蔡米琪、李妍潔、黃凱微認被告涉犯刑
    法第309條第1項之公然侮辱罪嫌，告訴人公司及負責人邱竑
    駩認被告涉犯同法第315之1條之妨害秘密罪嫌部分，依同法
    第314條、第319條之規定，均須告訴乃論，因告訴人呂冠樂
    、蔡米琪、李妍潔、黃凱微、告訴人公司及負責人業已具狀
    撤回告訴，有刑事撤回告訴狀乙紙附卷可稽，揆諸前開說明
    ，自應為不起訴處分。
  (二)有關告訴人鄭苡涵、歐虹希、林雁君、吳美姍、顏伶伊、張
    心柔、楊雅容遭公然侮辱部分
    按刑法第309條第1項公然侮辱罪，以「公然」為構成要件，
    所謂「公然」，應指辱罵之場合，在不特定多數人或多數人
    得以共見共聞之狀態，手機或電話均係個人通訊工具，僅提
    供兩端通訊之功能，除多方同時通話或視訊會議等特殊情形
    外，尚非屬於公開場合或其他人同時得以共見共聞之機制，
    不符合公然侮辱罪「公然」之要件，是本件被告於電話中以
    附表所示言話辱罵告訴人鄭苡涵、歐虹希、林雁君、吳美姍
    、顏伶伊、張心柔、楊雅容部分，因被告所撥打之電話係由
    身為富樂迪公司遊戲管理人員之上開告訴人等所各別接聽，
    是被告上開辱罵之言詞尚難謂為不特定多數人所共聞，自與
    刑法公然侮辱罪之構成要件不符。再按對他人為公然侮辱或
    誹謗犯行，雖不以於言語中指名道姓為必要，惟仍應綜合行
    為人為該言詞時之一切情狀，如行為人當時之態度、語氣、
    聲調、音量、當時係與何人對話、雙方之關係等，即該他人
    仍須為特定或可得特定之人，始足成立，倘客觀上無從特定
    被辱罵之人為何人，自無從令負公然侮辱或誹謗罪之罪責。
    本件被告在網路遊戲中針對遊戲管理人員之謾罵行為，在網
    路上既屬無從且難以特定其所針對之現實對象，則被告之貼
    文與留言指涉對象即屬不明，一般網路閱覽者尚不致因上開
    文字之記載，即對特定人之社會評價產生任何貶抑或減損作
    用，此理至為灼然，自不能僅因被告上開貼文與留言行為，
    遽認其該當於刑法公然侮辱之構成要件，遑論被告若干貼文
    、留言係以「悄悄話」方式行之，亦不符合「公然」之要件
    。
    然以上(一)、(二)部分若成立犯罪，因與業經聲請簡易判決處刑
    之恐嚇危害安全與侵入他人建築物罪嫌部分，各具有想像競
    合犯之裁判上一罪關係，爰不另為不起訴處分，附此敘明。
四、依刑事訴訟法第251條第1項提起公訴。
    此    致
臺灣板橋地方法院
中    華    民    國   100    年    8     月    15    日
                              檢  察  官  卓 俊 吉
本件正本證明與原本無異
中    華    民    國   100    年    8     月    27    日
                              書  記  官
附錄本案所犯法條全文
中華民國刑法第305條
（恐嚇危害安全罪）
以加害生命、身體、自由、名譽、財產之事，恐嚇他人致生危害
於安全者，處 2 年以下有期徒刑、拘役或 3 百元以下罰金。
中華民國刑法第306條
（侵入住居罪）
無故侵入他人住宅、建築物或附連圍繞之土地或船艦者，處 1
年以下有期徒刑、拘役或 3 百元以下罰金。
無故隱匿其內，或受退去之要求而仍留滯者，亦同。
附表：
┌──┬───┬──────┬─────────────┐
│編號│告訴人│時間        │恐嚇內容                  │
├──┼───┼──────┼─────────────┤
│ 1  │鄭苡涵│98年12月19日│「我操你媽的機巴，你們完了│
│    │邱竑駩│12時2分     │，我跟你講厚，等一下我一定│
│    │      │            │帶人去把公司轟掉」        │
│    │      ├──────┼─────────────┤
│    │      │98年12月19日│「我這個胃如果不開刀的話，│
│    │      │12時10分    │只剩下不到半年可以活了，那│
│    │      │            │麼很簡單，今天我一定讓富樂│
│    │      │            │迪跟我廖健銘一起消失在臺灣│
│    │      │            │，一個小時內我到」        │
│    │      ├──────┼─────────────┤
│    │      │98年12月19日│「一個小時內我會讓富樂迪消│
│    │      │12時14分    │失在臺灣，我會跟他一起死」│
│    │      ├──────┼─────────────┤
│    │      │98年12月19日│「……我真的今天想去把富樂│
│    │      │13時00分    │迪轟掉，把你們富樂迪轟掉耶│
│    │      │            │。我不騙你捏」、「……我真│
│    │      │            │的會去把你們轟掉，你相信我│
│    │      │            │，除非我上不去，我上不去攔│
│    │      │            │我的人一樣要付出代價，不然│
│    │      │            │的話很簡單，我沒帶什麼就汽│
│    │      │            │油而已，我一定把富樂迪給轟│
│    │      │            │掉，有啦，硝酸甘油跟某些東│
│    │      │            │西，我一定會把富樂迪轟掉，│
│    │      │            │就在今天……」、「……等等│
│    │      │            │吼，我燒到你們前面的時候你│
│    │      │            │們就知道了，我一定讓這把火│
│    │      │            │燒到你們公司」            │
│    │      ├──────┼─────────────┤
│    │      │98年12月19日│「富樂迪，我依然會在今天讓│
│    │      │13時02分    │你隨我消失在這個世界裡」、│
│    │      │            │「我用6個月不到的生命配一 │
│    │      │            │家遊戲公司我值得」        │
│    │      ├──────┼─────────────┤
│    │      │99年1月7日  │「你真的要我去是不是……我│
│    │      │15時25分    │等下如果一群人帶上去，就打│
│    │      │            │算沒有要下來了……幹您娘你│
│    │      │            │給我小心一點……等一下我就│
│    │      │            │第一個找你……」          │
│    │      ├──────┼─────────────┤
│    │      │99年2月16日 │「幹您娘機掰，您不處理，我│
│    │      │14時9分     │立刻去你們公司，幹您老爸」│
├──┼───┼──────┼─────────────┤
│ 2  │吳美姍│99年6月2日18│「善意勸告，不想出事，請立│
│    │邱竑駩│時22分      │即下班」                  │
│    │      ├──────┼─────────────┤
│    │      │99年6月2日18│「人陸續到達我這到齊亂刀親│
│    │      │時28分      │自帶隊至貴公司」          │
│    │      ├──────┼─────────────┤
│    │      │99年6月10日 │「你真的是欠人教訓喔？你真│
│    │      │17時43分    │的是欠人教訓喔？一句話就好│
│    │      │            │，你跟的是不是欠人教訓啦？│
│    │      │            │幹你娘雞掰……你爸沒關係，│
│    │      │            │欠人教訓喔？你爸代替你老母│
│    │      │            │來教」                    │
│    │      ├──────┼─────────────┤
│    │      │99年6月10日 │「不想多說，記住亂刀的話，│
│    │      │18時1分     │不懂打到懂，自己保重，糙妳│
│    │      │            │＊＊＊賤女人，不爽08等妳鎖│
│    │      │            │  ，08馬上充滿動力上富樂迪│
│    │      │            │」                        │
│    │      ├──────┼─────────────┤
│    │      │99年6月26日 │「不是我家財散盡人死，就是│
│    │      │0時40分     │你富樂迪倒」              │
│    │      ├──────┼─────────────┤
│    │      │99年6月29日 │「明天亂刀會帶水肥到櫃公司│
│    │      │23時23分    │潑灑抗議，早上8點準時到」 │
│    │      ├──────┼─────────────┤
│    │      │99年8月2日  │「我跟你們講，我今天死也會│
│    │      │0時4分      │跟你們死在一塊，一個小時內│
│    │      │            │到」                      │
│    │      ├──────┼─────────────┤
│    │      │99年8月2日  │「等一下不要交接，要記得，│
│    │      │0時25分     │恁爸我就在你們樓下」      │
│    │      ├──────┼─────────────┤
│    │      │99年8月4日  │「你該死了你，我今天沒有把│
│    │      │23時38分    │你打下去，恁爸我是狗兒子」│
│    │      ├──────┼─────────────┤
│    │      │99年8月4日  │「……你今天真的會死的很難│
│    │      │23時53分    │你該死，你真的該死，你今天│
│    │      │            │真的很該死……」          │
│    │      ├──────┼─────────────┤
│    │      │99年8月4日  │「……等等我馬上到，好不好│
│    │      │23時55分    │，親愛的各位富樂迪員工，我│
│    │      │            │馬上到，我絕對會好好的愛你│
│    │      │            │們，不用不用不用，我沒有要│
│    │      │            │親訪，我也沒有要什麼，你們│
│    │      │            │門大可不必開，阿你看我有沒│
│    │      │            │有能力讓他開。」          │
├──┼───┼──────┼─────────────┤
│ 3  │顏伶伊│98年11月30日│「我等一下一定會帶人去你們│
│    │邱竑駩│7時6分      │公司拜訪」                │
│    │      ├──────┼─────────────┤
│    │      │99年1月7日  │「恁爸我決定，等一下叫你們│
│    │      │7時16分     │的夜班天使嵐不要走，還有剛│
│    │      │            │剛跟恁爸講話那個客服，很挑│
│    │      │            │釁那個，叫恁爸去親訪那個什│
│    │      │            │麼洨，你跟他講恁爸9點一定 │
│    │      │            │到，今天要是警察來阻擋，恁│
│    │      │            │爸順便連警察局都包起來，你│
│    │      │            │娘雞掰，叫他們2個都麥走」 │
│    │      ├──────┼─────────────┤
│    │      │99年7月19日 │「今天我盡量趕再你十點下班│
│    │      │5時47分     │前到貴公司當面請教問題」、│
│    │      │            │「我今天一定會到」        │
│    │      ├──────┼─────────────┤
│    │      │99年7月19日 │「遊戲你爸抓你不到，幹你娘│
│    │      │8時56分     │，抓到就打你」、「亂刀若是│
│    │      │            │禁言沒開，你爸就當作是在針│
│    │      │            │對我，你爸就一定把你找出來│
│    │      │            │」                        │
├──┼───┼──────┼─────────────┤
│ 4  │楊雅容│99年6月24日 │「來你爸面前，你爸幹你娘，│
│    │邱竑駩│19時56分    │你爸沒給你死你爸輸你」、「│
│    │      │            │你爸現在要到了，你娘雞掰給│
│    │      │            │你爸出來你們就知死了，幹你│
│    │      │            │娘雞掰，一個你爸都給你們走│
│    │      │            │不掉」                    │
│    │      ├──────┼─────────────┤
│    │      │99年6月24日 │「明天叫你老闆跪在大門口迎│
│    │      │22時41分    │接我……我一定整間蜀門把你│
│    │      │            │炸掉」、「明天我一定把整間│
│    │      │            │蜀門炸掉，報警嘛，很囂張嘛│
│    │      │            │」                        │
│    │      ├──────┼─────────────┤
│    │      │99年6月29日 │「……明天2點，小弟會準時 │
│    │      │23時10分    │拿桶水肥到公司問候大家，阿│
│    │      │            │我看，我潑水肥抗議啦，我打│
│    │      │            │算20萬交保那些人，我明天一│
│    │      │            │定到，水肥我一定帶去問候大│
│    │      │            │家」                      │
│    │      ├──────┼─────────────┤
│    │      │99年6月30日 │「……那麼明天，我會真的帶│
│    │      │00時17分    │水肥到現場。我曾經一樣潑過│
│    │      │            │水肥抗議啦，大概一個人2萬 │
│    │      │            │交保最後沒什麼事，最後一個│
│    │      │            │人都大概是判了三四千，阿所│
│    │      │            │以說呢，我明天我一樣，我會│
│    │      │            │帶著水肥到現場，如果你們解│
│    │      │            │釋不出來，那麼……我只能夠│
│    │      │            │潑水肥抗議阿……」        │
│    │      ├──────┼─────────────┤
│    │      │99年7月11日 │「你給我聽好，今天到了你們│
│    │      │17時30分    │公司如果堵不到人，我一樣不│
│    │      │            │會放過你們，後天在你們公司│
│    │      │            │有上班的時候我會過去……」│
│    │      ├──────┼─────────────┤
│    │      │99年7月11日 │「……我跟你講，今天所有的│
│    │      │19時27分    │流，我如果等不到你們開門，│
│    │      │            │沒關係我明天我會親自過去，│
│    │      │            │很簡單如果一旦我立場站的穩│
│    │      │            │，你們今天所有客服滾出富樂│
│    │      │            │迪，我一定會要求你們離開富│
│    │      │            │樂迪，操你媽機巴」        │
│    │      ├──────┼─────────────┤
│    │      │99年7月11日 │「從現在開始你們公司真的危│
│    │      │19時46分    │險了，我不是在開玩笑，我歡│
│    │      │            │迎你盡量抓，把我抓去槍斃那│
│    │      │            │是你的本事，不然的話，你們│
│    │      │            │公司所有人就會非常危險」  │
├──┼───┼──────┼─────────────┤
│ 5  │張心柔│99年1月1日  │「我絕對把你們包圍起來」  │
│    │邱竑駩│16時4分     │                          │
│    │      ├──────┼─────────────┤
│    │      │99年1月8日  │「……讓人家幹的，跟我面對│
│    │      │9時51分     │面啦我讓你看的到明天的日頭│
│    │      │            │，我就讓你們笑」、「我現在│
│    │      │            │的問題就是一群人該不該帶上│
│    │      │            │去」                      │
│    │      ├──────┼─────────────┤
│    │      │99年1月8日  │「夜班，我所點到名的那幾個│
│    │      │10時22分    │，等一下都叫出來公司，否則│
│    │      │            │你公司會出事情」          │
│    │      ├──────┼─────────────┤
│    │      │99年8月8日  │「……你們事情會很大條，你│
│    │      │15時37分    │爸沒給你騙……」          │
├──┼───┼──────┼─────────────┤
│ 6  │林雁君│98年12月19日│「……你可以在高興一點，因│
│    │      │13時28分    │為你等一下連連眼淚的時間都│
│    │      │            │不會有……」              │
│    │      ├──────┼─────────────┤
│    │      │99年1月7日  │（被告廖健銘與身旁友人通話│
│    │      │15時41分    │）「喂……我跟你講你們人先│
│    │      │            │過去，在建八路，在建八路幹│
│    │      │            │您娘，不知道7樓還是8樓，我│
│    │      │            │忘記了，你叫那個阿猴的小孩│
│    │      │            │一起過去，等一下我會馬上到│
│    │      │            │，你們人先在樓下門口等我，│
│    │      │            │我馬上到」                │
│    │      ├──────┼─────────────┤
│    │      │99年6月11日 │「你當著我的面講，一個小時│
│    │      │13時40分    │內我到」                  │
│    │      ├──────┼─────────────┤
│    │      │99年7月11日 │「我需不需要抓隻狗上去幹你│
│    │      │16時53分    │？……對嘛，我現在問你我需│
│    │      │            │不需要抓隻野狗上去幹你，上│
│    │      │            │去幹你的雞掰」            │
│    │      ├──────┼─────────────┤
│    │      │99年7月11日 │「好，我看你多囂張，我讓你│
│    │      │17時14分    │今天他媽沒腳可以走路，幹你│
│    │      │            │娘，你爸2隻腳把你扭斷」   │
│    │      ├──────┼─────────────┤
│    │      │99年7月11日 │「林小姐，記得去告我，我本│
│    │      │17時15分    │人廖健銘，今天一定把你2隻 │
│    │      │            │腳打斷」                  │
│    │      ├──────┼─────────────┤
│    │      │99年8月5日9 │「幹你娘雞掰，你爸馬上過去│
│    │      │時38分      │」                        │
├──┼───┼──────┼─────────────┤
│  7 │歐虹希│98年12月19日│「請問一下你們今天誰上班，│
│    │邱竑駩│11時54分    │我等一下如果不去轟掉你們公│
│    │      │            │司我就不叫廖健銘」        │
│    │      ├──────┼─────────────┤
│    │      │98年12月19日│「我跟你講，一個小時內我一│
│    │      │12時26分    │個人到，2瓶汽油，絕對解決 │
│    │      │            │掉你們」                  │
│    │      ├──────┼─────────────┤
│    │      │98年12月19日│「我現在人在你們公司附近，│
│    │      │12時43分    │沒帶什麼，一個人而已，2瓶 │
│    │      │            │電腦、阿不、靠北阿，就2瓶 │
│    │      │            │那個礦、恩……寶特瓶的汽油│
│    │      │            │，我會上去」              │
│    │      ├──────┼─────────────┤
│    │      │98年12月19日│「問題喔，就是我恨不得一把│
│    │      │13時12分    │刀真的殺死你，我不騙你，我│
│    │      │            │真的會這麼做」            │
│    │      ├──────┼─────────────┤
│    │      │99年1月7日  │「你爸等一下去了第一個要抓│
│    │      │15時29分    │的就是他……你爸若沒有……│
│    │      │            │抓起來、摔下去，你爸狗兒子│
│    │      │            │，你爸等一下要去把富樂迪包│
│    │      │            │起來」                    │
│    │      ├──────┼─────────────┤
│    │      │99年6月8日  │「這100萬你爸照開，你爸今 │
│    │      │10時58分    │天就叫囡仔去貢你們的店」  │
│    │      ├──────┼─────────────┤
│    │      │99年6月11日 │「少跟我人五人六，你ㄇㄐㄅ│
│    │      │12時44分    │，你們有種大家面對面輸贏，│
│    │      │            │糙ㄋ老母，利用職位之便行不│
│    │      │            │恥之事，真ㄊㄇㄉ下賤中的下│
│    │      │            │賤」、「不爽你隨時可以鎖我│
│    │      │            │，我也一定馬上就到一並清算│
│    │      │            │我糙你媽」                │
│    │      ├──────┼─────────────┤
│    │      │99年6月15日 │「……不要讓你爸有一天去蜀│
│    │      │11時12分    │門你砸掉，你爸不騙你們。不│
│    │      │            │要給你爸……那天真的要來了│
│    │      │            │，那天真的要到了，若讓你爸│
│    │      │            │想不開就對了，你爸整間蜀門│
│    │      │            │給你們買下來，你娘操雞掰，│
│    │      │            │不是用錢買，你爸絕對用汽油│
│    │      │            │彈來跟你們買」            │
│    │      ├──────┼─────────────┤
│    │      │99年6月15日 │「今天下午準備好等我，我一│
│    │      │11時23分    │定去你們公司」            │
│    │      ├──────┼─────────────┤
│    │      │99年6月24日 │「你跟地罡星現在這個GM講，│
│    │      │17時13分    │我馬上離開電腦，亂刀神我馬│
│    │      │            │上砍帳，一個小時內我到天尊│
│    │      │            │，我如果沒有讓她死的話，我│
│    │      │            │操你媽的，我從你們7樓跳下 │
│    │      │            │去，幹你娘」              │
│    │      ├──────┼─────────────┤
│    │      │99年6月27日 │「那個跟你說喔，麻煩你跟你│
│    │      │17時2分     │老闆說，明天，我會去你們公│
│    │      │            │司，而且我會帶人去」      │
│    │      ├──────┼─────────────┤
│    │      │99年6月28日 │「剛才接我亂刀神那個電話的│
│    │      │12時33分    │小姐請他等我一下，我馬上到│
│    │      │            │公司，因為我在你們旁邊而已│
│    │      │            │，請他當著我的面在瀟灑一次│
│    │      │            │」                        │
│    │      ├──────┼─────────────┤
│    │      │99年6月28日 │「我馬上來你們公司找你，幹│
│    │      │15時4分     │您娘」                    │
│    │      ├──────┼─────────────┤
│    │      │99年6月30日 │「明天8點我會準時到你們公 │
│    │      │17時15分    │司報到」                  │
│    │      ├──────┼─────────────┤
│    │      │99年7月12日 │「我等一下絕對會去潑屎糞，│
│    │      │10時29分    │絕對會去潑水肥」、「我今天│
│    │      │            │一定把她拖出來，給流浪漢公│
│    │      │            │幹，幹您娘，我糟蹋女人的招│
│    │      │            │數很多，您娘瘋機掰，一小時│
│    │      │            │內我到富樂迪」            │
├──┼───┼──────┼─────────────┤
│  8 │李妍潔│99年6月24日 │「2個小時內，我本人一個人2│
│    │邱竑駩│17時30分    │把制式貝瑞塔九鷹手槍，以及│
│    │      │            │4個彈夾，我希望當班GM站在 │
│    │      │            │最前面，我能夠打幾個算幾個│
│    │      │            │，操你媽的B勒，2個小時我一│
│    │      │            │定到」                    │
│    │      ├──────┼─────────────┤
│    │      │99年6月24日 │「明天，你爸一定給蜀門所有│
│    │      │22時39分    │的……你爸一定整間給你便掉│
│    │      │            │，幹你娘雞掰」            │
│    │      ├──────┼─────────────┤
│    │      │99年8月4日23│「告訴我為什麼啦，你們很想│
│    │      │時51分      │聽槍聲是不是……」        │
│    │      ├──────┼─────────────┤
│    │      │99年8月5日0 │「好的，等一下你們在死之前│
│    │      │時0分       │，回想一下你們做的事」    │
│    │      ├──────┼─────────────┤
│    │      │99年8月5日0 │「什麼都你們對，等死吧」  │
│    │      │時28分      │                          │
├──┼───┼──────┼─────────────┤
│  9 │蔡米琪│99年6月2日18│「一小時內我會到現場，我沒│
│    │邱竑駩│時3分       │有把你們店貢掉，沒有你爸我│
│    │      │            │輸你」                    │
│    │      ├──────┼─────────────┤
│    │      │99年6月2日18│「三小時內，東西準備好，我│
│    │      │時12分      │一定把你們店貢掉」        │
│    │      ├──────┼─────────────┤
│    │      │99年6月14日 │「你爸看是誰，你爸一定抓出│
│    │      │22時19分    │來貢，幹你娘老雞掰，最好不│
│    │      │            │要是你們」                │
│    │      ├──────┼─────────────┤
│    │      │99年6月25日 │「你姓什麼？……我等一下馬│
│    │      │17時44分    │上去」                    │
│    │      ├──────┼─────────────┤
│    │      │99年6月30日 │「如果你們不給我一個公平，│
│    │      │21時38分    │我一定奉陪到底，我縱使到最│
│    │      │            │後我敗了我輸了，你們的損失│
│    │      │            │絕對大過於我10倍以上，在於│
│    │      │            │金錢的花費，在於人事的調動│
│    │      │            │在於各方面，絕對都大過於我│
│    │      │            │啦」                      │
│    │      ├──────┼─────────────┤
│    │      │99年7月11日 │「我知道你們公司裡面沒有廁│
│    │      │18時14分    │所啦，最好你們不要出來上廁│
│    │      │            │所，只要從這個大門走出來的│
│    │      │            │我全部都要」              │
│    │      ├──────┼─────────────┤
│    │      │99年7月11日 │「我跟你講啦，我一樣在這邊│
│    │      │18時24分    │啦」、「沒關係，我會等，大│
│    │      │            │家慢慢玩」                │
│    │      ├──────┼─────────────┤
│    │      │99年7月11日 │「你一句忠告，不要開鐵門」│
│    │      │18時26分    │                          │
│    │      ├──────┼─────────────┤
│    │      │99年7月11日 │「我很關心你們，請問你們晚│
│    │      │19時1分     │餐什麼時候到？」          │
│    │      ├──────┼─────────────┤
│    │      │99年7月11日 │「怎樣在樓下你會怕是嗎？不│
│    │      │19時53分    │用怕啦！幹您娘雞掰，你很行│
│    │      │            │叫警察，幹您娘」          │
│    │      ├──────┼─────────────┤
│    │      │99年7月11日 │「幹您娘雞掰，你這個狗兒子│
│    │      │19時54分    │，我一定把你打死，你姓蔡是│
│    │      │            │不是」、「您娘雞掰，好，我│
│    │      │            │上去堵你」                │
│    │      ├──────┼─────────────┤
│    │      │99年8月2日0 │「這棟只有你們兩點交班嘛，│
│    │      │時21分      │最好你們不要出來大門」    │
│    │      ├──────┼─────────────┤
│    │      │99年8月4日23│「等一下我們在當面談，……│
│    │      │時58分      │，我一定有辦法讓你們當著我│
│    │      │            │的面談，你以為警察能夠保護│
│    │      │            │你們嗎？」                │
├──┼───┼──────┼─────────────┤
│  10│黃凱微│99年6月12日8│「你爸上去你們就死定了」  │
│    │      │時37分      │                          │
│    │      ├──────┼─────────────┤
│    │      │99年7月9日5 │「10點下班嗎？初公司時周圍│
│    │      │時32分      │多看看是否有陌生人，最近中│
│    │      │            │合治安不好，亂刀甘心你」  │
│    │      ├──────┼─────────────┤
│    │      │99年8月5日1 │「叫你們交接班那四個畜生，│
│    │      │時35分      │早一點出來，恁爸在門口等很│
│    │      │            │久了，幹你娘，快下來」    │
│    │      ├──────┼─────────────┤
│    │      │99年8月5日1 │「有沒有要下來……下來看我│
│    │      │時47分      │敢不敢把你雞掰插水管，您娘│
│    │      │            │雞掰，幹您娘，下來下來，還│
│    │      │            │需要恁爸我找管理員來聽電話│
│    │      │            │，叫他們快下來，您娘破雞掰│
│    │      │            │」                        │
│    │      ├──────┼─────────────┤
│    │      │99年8月5日2 │「你最好保證你們富樂迪資料│
│    │      │時7分       │都沒有外洩，阿不然我絕對花│
│    │      │            │錢跟警察買你們4個人資料， │
│    │      │            │然後恁爸絕對把她們弄到在這│
│    │      │            │個社會無法生存，你看連工作│
│    │      │            │都沒有，幹您娘，最後只能去│
│    │      │            │站壁，站壁恁爸再叫人去弄，│
│    │      │            │再叫她去用肉體賺錢，恁爸絕│
│    │      │            │對把她弄到連工作都沒有，她│
│    │      │            │在試試看」                │
│    │      ├──────┼─────────────┤
│    │      │99年8月5日8 │「你爸用性命，你爸絕對跟你│
│    │      │時4分       │們賭這次，所有公開資料，幹│
│    │      │            │你娘老雞掰，不然你們試看看│
│    │      │            │，你爸用命你爸跟你們換看看│
│    │      │            │」                        │
├──┼───┼──────┼─────────────┤
│  11│呂冠樂│99年5月26日4│明天你們富樂迪的櫃檯還好好│
│    │邱竑駩│時19分      │的你爸給你笑，……，你爸不│
│    │      │            │想再打給你們，若再打給你們│
│    │      │            │你們會出事」              │
│    │      ├──────┼─────────────┤
│    │      │99年5月26日4│「明天你們公司現場出什麼事│
│    │      │時34分      │情都是你們自己惹的」      │
│    │      ├──────┼─────────────┤
│    │      │99年5月28日6│「你們這些天使不要說女的我│
│    │      │時9分       │不敢，……，你娘雞掰，女的│
│    │      │            │，你沒看過雞掰插槍的喔？你│
│    │      │            │沒看過雞掰給人插槍的喔？真│
│    │      │            │的試試看，看你爸做得到做不│
│    │      │            │到」                      │
│    │      ├──────┼─────────────┤
│    │      │99年5月28日6│「真的不要讓你爸抓狂起來，│
│    │      │時17分      │讓你爸抓狂起來，女的是吧，│
│    │      │            │……，你爸真的把女的雞掰插│
│    │      │            │槍過啦，只是沒給他開而已，│
│    │      │            │讓你爸抓狂起來，你爸一樣照│
│    │      │            │插，幹你娘」              │
│    │      ├──────┼─────────────┤
│    │      │99年6月25日3│「準備了大概6個水桶的水肥 │
│    │      │時21分      │，明天我會帶到你們富樂迪現│
│    │      │            │場潑水肥抗議，我看你們，操│
│    │      │            │你媽你們多行啊」、「把我禁│
│    │      │            │言的那個GM，你爸明天你爸沒│
│    │      │            │有嘴巴把他巴到腫起來……」│
│    │      ├──────┼─────────────┤
│    │      │99年6月25日3│「你上到幾點？……，好，我│
│    │      │時38分      │10點以後再去，……10點之後│
│    │      │            │2點以前我一定到」         │
│    │      ├──────┼─────────────┤
│    │      │99年6月30日5│「我跟你講我這條命我就跟富│
│    │      │時24分      │樂迪配上了，今天我不帶水肥│
│    │      │            │，我直接帶汽油，操你媽」  │
│    │      ├──────┼─────────────┤
│    │      │99年6月30日5│「今天我會用自焚的方式，反│
│    │      │時28分      │正我也不要這條命了，我已經│
│    │      │            │剩沒多久了嘛，很簡單，我會│
│    │      │            │用自焚的方式來表示我的不滿│
│    │      │            │，而這些都是你們造成的，一│
│    │      │            │個小時我到現場，誰在那邊，│
│    │      │            │一樣，跟我一樣」          │
│    │      ├──────┼─────────────┤
│    │      │99年6月30日6│「等一下如果有傷害到你，抱│
│    │      │時22分      │歉，沒辦法，我真的受不了了│
│    │      │            │，我人已經在附近了」      │
│    │      ├──────┼─────────────┤
│    │      │99年6月30日6│「10分鐘的時間請你離開現場│
│    │      │時38分      │，我馬上就會到7樓」       │
│    │      ├──────┼─────────────┤
│    │      │99年6月30日6│「你真的還要在在那邊是不是│
│    │      │時45分      │？……請問一下你們鐵門有沒│
│    │      │            │有開？」                  │
│    │      ├──────┼─────────────┤
│    │      │99年7月12日4│「後天我會帶水肥去抗議，先│
│    │      │時9分       │抗議完再來講」、「我絕對水│
│    │      │            │肥帶著我就潑下去了」      │
│    │      ├──────┼─────────────┤
│    │      │99年7月19日 │「非常好非常好，我跟你講，│
│    │      │2時25分     │我現在人就在景平路我的家裡│
│    │      │            │，20分鐘，我一定帶人到達你│
│    │      │            │們公司現場」              │
│    │      ├──────┼─────────────┤
│    │      │99年7月19日 │「你今天你跑馬燈了嘛，你公│
│    │      │5時14分     │開給你爸漏氣，我說給你聽，│
│    │      │            │出來做流氓孩子就對了，這條│
│    │      │            │命甘願給你，你爸也不甘願漏│
│    │      │            │氣，你既然要給我漏氣，好，│
│    │      │            │大家尬看看，幹你娘」      │
│    │      ├──────┼─────────────┤
│    │      │99年8月5日1 │「你放心，我一定玩死你們」│
│    │      │時19分      │                          │
│    │      ├──────┼─────────────┤
│    │      │99年8月5日1 │「你們換班了……幹你娘雞掰│
│    │      │時34分      │……現在從這棟大樓出來的這│
│    │      │            │三個穩死」                │
│    │      ├──────┼─────────────┤
│    │      │99年8月5日1 │「那些狗哪時候要下來，不然│
│    │      │時46分      │你叫他們去報警，恁爸我人現│
│    │      │            │在就在樓下，不然叫管理員出│
│    │      │            │來看，……您娘雞掰，恁爸剛│
│    │      │            │剛就在樓下等很久，恁爸閉嘴│
│    │      │            │不想講，快下來，下來，下來│
│    │      │            │若可以活，恁爸再給她笑，您│
│    │      │            │娘雞掰卡好」              │
│    │      ├──────┼─────────────┤
│    │      │99年8月5日1 │「是要讓我等多久，叫他們三│
│    │      │時49分      │個快點下來，好不好，叫上一│
│    │      │            │班三個客服包括天使快下來，│
│    │      │            │恁爸已經等很久了，還要恁爸│
│    │      │            │等多久」、「阿不然叫他們快│
│    │      │            │去報警，你看恁爸有辦法還是│
│    │      │            │沒有辦法把她帶走」、「恁爸│
│    │      │            │一定要她們這一次就沒有工作│
│    │      │            │，如果不想明天，快一點現在│
│    │      │            │就下來，恁爸讓她死」、「我│
│    │      │            │知道你們不只一個門啦，恁爸│
│    │      │            │在大門，幹您娘破麻，幹您娘│
│    │      │            │雞掰，好啦，沒關係今天遇不│
│    │      │            │到還有明天」              │
│    │      ├──────┼─────────────┤
│    │      │99年8月5日6 │「10點你主管上班的時候，叫│
│    │      │時49分      │他把寵物還我，……若沒有的│
│    │      │            │話，事情一定很大條」      │
└──┴───┴──────┴─────────────┘
.........................................................